臺灣高雄地方法院刑事判決　　　　　　　 100年度易字第20號
公 訴 人　臺灣高雄地方法院檢察署檢察官
被　　告　黃志強
上列被告因竊盜案件，經檢察官提起公訴（99年度偵字第30660
號），本院判決如下：
    主  文
黃志強犯竊盜罪，累犯，處有期徒刑參月，如易科罰金，以新臺
幣壹仟元折算壹日。
    事  實
一、黃志強前因竊盜案件，經本院以民國96年度易字第2520號刑
    事判決判處有期徒刑4 月、4 月，並定應執行之刑為有期徒
    刑7 月確定，於96年9 月10日入監服刑，於97年2 月26日縮
    刑期滿執行完畢（構成累犯）。詎不知悔改，猶意圖為自己
    不法之所有，於99年9 月21日9 時20分許，在魏金童位於高
    雄市○○區○○里○○巷○○道路旁之農地內（起訴書誤載
    行竊地點為產業道路上，應予更正），徒手行竊魏金童所有
    、原擺放在圍網（設置於距離產業道路約70、80公尺遠之農
    地深處）下方、上面另覆有帆布加以遮掩之單輪手推車1 臺
    （下稱前開手推車，價值約新臺幣〔下同〕1,000 元）得手
    ，並沿著農地內刻意保留之通道（下稱前開農地通道）往產
    業道路方向持續推移約70、80公尺，適為在鄰地耕作且身兼
    該里巡守隊員之張聰仁查見全情，張聰仁乃旋在前開農地通
    道與產業道路交接處攔阻黃志強，並報警前來將黃志強予以
    逮捕。
二、案經高雄市政府警察局仁武分局報請臺灣高雄地方法院檢察
    署檢察官偵查起訴。
    理  由
壹、證據能力方面
    本判決所引用之證據資料（詳後引用之各項證據），其中係
    屬傳聞證據部分，縱無刑事訴訟法第159 條之1 至第159 條
    之4 或其他規定之傳聞證據例外情形，因被告黃志強及檢察
    官均已於本院審理期日中，明示同意作為證據使用（本院易
    字卷第18-19 頁），且本院審酌卷內並無事證顯示各該陳述
    之作成時、地與週遭環境，有何致令陳述內容虛偽、偏頗之
    狀況後，也認為適當，依刑事訴訟法第159 條之5 第1 項之
    規定，為傳聞法則之例外，應有證據能力。
貳、實體方面
一、訊據被告固坦言曾於前開時、地推移前開手推車，惟矢口否
    認竊盜犯行，辯稱：因為前開手推車擋住通道，我才會移動
    該手推車想將它擺好，之後我看該手推車只是不值50元之廢
    鐵，就持續推著該手推車想要推到我平日堆放隨手撿拾回收
    物品之地點，以便集中變賣，我不知道這樣有罪云云（本院
    易字卷第15、20頁）。經查：
  (一)被告於前開時、地，在未徵獲同意下，擅自推移被害人魏金
    童所有之前開手推車，嗣經在鄰地耕作且身兼該里巡守隊員
    之張聰仁，在前開農地通道與產業道路交接處予以攔阻並報
    警將被告逮捕一節，為被告坦言在卷（本院易字卷第20-21
    頁參照），且經證人即被害人魏金童（警卷第10-11 頁）、
    證人張聰仁（警卷第12-13 頁）於警詢中陳述明確，並有扣
    押筆錄暨扣押物品目錄表（警卷第16-19 頁）、贓物認領保
    管單（警卷第20頁）、現場及前開手推車照片（警卷第
    21-22 頁）在卷可稽，自堪認定。
  (二)被告雖以首開情詞置辯，而否認自己具有竊取前開手推車之
    犯意、犯行。惟查，證人張聰仁於本院審理中明確證稱：我
    耕作之農地位於魏金童農地附近，魏金童農地中有一條通道
    （指前開農地通道），因為通道兩側及盡頭都是魏金童之農
    地，所以平常不會有人行經該處，只有魏金童會使用。而該
    通道盡頭處設有1 座灰色圍網，魏金童都把農具放在該處，
    上面再以帆布覆蓋避免他人發現。當天我看見被告走入魏金
    童農地，且刻意將帆布翻開，接著就持續推著前開手推車沿
    前開農地通道朝產業道路方向一直前進，而將手推車推到離
    圍網70、80公尺遠之產業道路旁，我就出面攔阻被告。之前
    即曾聽聞被告常常隨意拿取他人之鐵條等物品，所以我才會
    特別留意被告行蹤，這次總算讓我逮到等語綦詳（本院易字
    卷自16-17 頁），核與前開現場照片（警卷第21頁）所示相
    符，自堪採信，足見前開手推車原經覆以帆布遮掩，並放置
    於被害人魏金童專用通道盡頭、距公眾得以通行之產業道路
    達70、80公尺遠之圍網下方，若非刻意探尋尚難知其所在，
    更不可能阻礙他人通行，且被告不僅深入被害人魏金童農地
    翻搜前開手推車於先，繼又刻意將前開手推車推離原放置處
    所達70、80公尺遠，迄至證人張聰仁攔阻方止，若謂被告移
    動前開手推車僅意在避免該手推車阻礙通行，別無為自己不
    法所有之竊取意圖，孰能置信？又姑不論前開手推車本經被
    害人魏金童擇定遠離產業道路之農地深處放置，並悉心遮掩
    ，已如前述，則依該手推車之藏放方式，原無遭人誤認屬廢
    棄物（廢鐵）之理；再佐以前開手推車照片所顯示：該手推
    車之外觀完好而無明顯缺損一情（警卷第21頁），則稍具常
    識之人，對於該物功能俱在而猶有價值、歸屬，斷非屬他人
    棄置之物，是以須徵獲所有人同意始得取用，亦當知之甚詳
    ，被告竟迭坦言：我想變賣前開手推車換取現金等語（警卷
    第9 頁、本院易字卷第15、20頁），益徵被告私自持續推移
    前開手推車之目的，乃係計畫藉由該前開手推車之交換價值
    謀取金錢自用，質言之，被告顯具擅以前開手推車之所有人
    自居之意念、行為無訛，被告首開所辯，係屬飾卸之詞，不
    足採信。
  (三)綜上，本案事證明確，被告犯行堪以認定，應依法論科。
二、按竊盜罪既遂與未遂之區別，應以所竊之物已否移入自己權
    力支配之下為標準。若已將他人財物移歸自己所持，即應成
    立竊盜既遂罪（最高法院17年上字第509 號判例意旨參照）
    。查被告遭證人張聰仁攔阻前，業將前開手推車推離原放置
    處所70、80公尺遠，經本院認明如前，被告既得任憑己意持
    續推移前開手推車，則被告顯然早於甫推移該手推車之初，
    即將該手推車移置自己實力支配下無訛，揆諸首開說明，本
    案犯行自應以竊盜既遂罪論處，始屬的論，檢察官疏未慮及
    被告將前開手拖車移歸自己所持並推移達70、80公尺遠等事
    實，因認被告僅係涉犯刑法第320 條第3 項、第1 項之竊盜
    未遂罪，尚有未合，惟二者之基本社會事實同一，本院自得
    變更起訴法條予以審理。被告前經事實欄所示徒刑之宣告及
    執行完畢，有臺灣高等法院被告前案紀錄表1 份在卷足稽，
    被告於該徒刑執行完畢後，5 年以內故意再犯本案有期徒刑
    以上之罪，應論以累犯，並加重其刑。
三、本院審酌被告現年三十多歲，正值青壯，且除前開成立累犯
    之犯行外（不得於量刑時重複評價），另尚曾因竊盜案件經
    判處拘役45日（嗣經減刑為拘役22日）確定，亦有前開前案
    紀錄表可按，卻不思循正當途徑賺取財富，再犯本案竊盜犯
    行，恣意侵害他人之財產權益，實屬不該。又被告係經通緝
    始到案接受審理，且於偵審程序中屢屢飾辭否認犯行（本院
    審易字卷第29、33頁參照），自難認具有悛悔真意，犯後態
    度顯然不佳。惟念被告係徒手違犯本案，手段尚稱平和，且
    所竊得之物已發還予被害人魏金童領回，而被害人魏金童亦
    陳明不願追究（警卷第20、11頁參照），兼衡被告教育程度
    為國中畢業等一切情狀，因認檢察官求予量處有期徒刑3 月
    （此係檢察官本於竊盜既遂罪之求刑，本院易字卷第21頁參
    照），尚稱允妥，爰量處如主文所示之刑，並諭知以1,000
    元折算1 日之易科罰金折算標準。
據上論斷，應依刑事訴訟法第299 條第1 項前段、第300 條，刑
法第320 條第1 項、第47條第1 項、第41條第1 項前段，判決如
主文。
本案經檢察官陳威呈到庭執行職務。
中    華    民    國   100    年    1     月    21    日
                  刑事第一庭  法  官  莊珮吟
以上正本證明與原本無異。
如不服本判決應於收受判決後10日內向本院提出上訴書狀，並應
敘述具體理由。其未敘述上訴理由者，應於上訴期間屆滿後20日
內向本院補提理由書(均須按他造當事人之人數附繕本)「切勿逕
送上級法院」。
中    華    民    國   100    年    1     月    21    日
                              書記官  鍾淑美
◎附錄本案所犯法條：
《刑法第320 條第1 項》
意圖為自己或第三人不法之所有，而竊取他人之動產者，為竊盜
罪，處5 年以下有期徒刑、拘役或500 元以下罰金。
《刑法施行法第1 條之1 》
中華民國94年1 月7 日刑法修正施行後，刑法分則編所定罰金之
貨幣單位為新臺幣。
94年1 月7 日刑法修正時，刑法分則編未修正之條文定有罰金者
，自94年1 月7 日刑法修正施行後，就其所定數額提高為30倍。
但72年6 月26日至94年1 月7 日新增或修正之條文，就其所定數
額提高為3 倍。